【裁判字號】    97,抗,242
【裁判日期】    971209
【裁判案由】    本票裁定
【裁判全文】
臺灣士林地方法院民事裁定               97年度抗字第242號
抗  告  人  甲○○
抗告人因與台新國際商業銀行股份有限公司間本票裁定事件，對
於中華民國97年11月11日臺灣士林地方法院97年度票字第9692號
裁定提起抗告，本院裁定如下：
    主  文
抗告駁回。
抗告程序費用新臺幣壹仟元由抗告人負擔。
    理  由
一、按執票人向本票發票人行使追索權時，得聲請法院裁定後強
    制執行。又二人以上在票據上共同簽名時，應連帶負責。票
    據法第123 條、第5 條第2 項分別定有明文。另本票執票人
    依上開法條之規定，聲請法院裁定許可對發票人強制執行，
    係屬非訟事件程序，法院僅就形式上審查得否准許強制執行
    ，此項裁定並無確定實體上法律關係存否之效力，如發票人
    就票據債務之存否有爭執時，應由發票人提起確認之訴，以
    資解決。最高法院56年台抗字第714 號、57年台抗字第76號
    著有判例。
二、本件相對人台新國際商業銀行股份有限公司主張：伊執有抗
    告人與王楚霆即王礎榮為共同發票人，如原裁定所示之本票
    1 紙，並免除作成拒絕證書。詎屆期提示未獲付款，依票據
    法第123 條之規定聲請裁定許可強制執行等情，已據提出本
    票一紙為證，原裁定予以准許，即無不合。抗告意旨略以：
    按依89年11月1 日修訂生效之銀行法第12條之1 第1 項規定
    ，復參酌金管銀(一)字第09610000040 號令，有關釋示銀行法
    第12條之1 規定相關疑義及應遵循事項(四)之意旨，相對人所
    取得之債權契約與本票應屬違法且無效。且系爭本票是否為
    真？而債權契約中，債務人所提之擔保物之價值是否已足額
    ？又當時係如何對保？另授信條件之補強是否合法？均賴抗
    告人說明云云。然抗告人所稱即使屬實，亦係實體上之爭執
    ，應由抗告人另行提起訴訟，以資解決。本件非訟程序不得
    加以審究，仍應為許可強制執行之裁定。
三、據上論結，本件抗告為無理由，裁定如主文。
中    華    民    國    97    年    12    月    9     日
                  民事第二庭  審判長法  官  俞慧君
                                    法  官  古振暉
                                    法  官  陳梅欽
以上正本證明與原本無異。
如不服本裁定，僅得於收受本裁定正本送達後10日內，以適用法
規顯有錯誤為理由，向本院提出再抗告狀，（須附繕本一份及繳
納再抗告裁判費新台幣1,000 元），經本院許可後始可再抗告。
再抗告時應提出委任律師或具有律師資格之人之委任狀；委任有
律師資格者，另應附具律師資格證書及釋明委任人與受任人有民
事訴訟法第466 條之1 第1 項但書或第2 項所定關係之釋明文書
影本。
中    華    民    國    97    年    12    月    12    日
                                    書記官  高郁婷


司法院資訊處製作；財團法人民間司法改革基金會備份。
